臺灣嘉義地方法院刑事判決　　　　　　　　94年度訴字第41號
公　訴　人　臺灣嘉義地方法院檢察署檢察官
被　　　告　甲○○　男　28歲.
上列被告因違反毒品危害防制條例案件，經檢察官提起公訴（93
年度毒偵字第1453號），本院合議庭裁定由受命法官獨任進行簡
式審判程序，判決如下：
    主  文
甲○○連續施用第一級毒品，累犯，處有期徒刑拾月，扣案第一
級毒品海洛因壹包（淨重零點零伍公克）沒收銷燬之，前開毒品
外包裝（重零點公克）、注射針筒及塑膠斜口鏟管各壹支均
沒收；又連續施用第二級毒品，累犯，處有期徒刑陸月。應執行
有期徒刑壹年貳月，扣案第一級毒品海洛因壹包（淨重零點零伍
公克）沒收銷燬之，前開毒品外包裝（重零點公克）、注射
針筒及塑膠斜口鏟管各壹支均沒收。
    事  實
一、甲○○前於民國89年間，因施用毒品案件，經臺灣彰化地方
    法院以90年度訴字第80號判決，判處應執行刑有期徒刑11月
    確定，經送監執行，甫於92年1月29日縮刑期滿執行完畢。
    並因上開施用毒品案件，經前揭法院以89年度毒聲字第6038
    號裁定，令入戒治處所施以強制戒治，並於91年3月7日執行
    完畢釋放。詎猶不知悔改，在強制戒治執行完畢釋放後5年
    內，復基於施用第一級毒品概括犯意，自93年8月9日起至同
    年月22日止，在其位於彰化縣溪湖鎮○○里○○路湖東巷81
    號住處，以塑膠斜口鏟管將海洛因置入針筒內摻水注射方式
    ，約以1天2次之頻率，連續施用第一級毒品海洛因數次；另
    基於施用第二級毒品甲基安非他命概括犯意，於93年8月18
    日、19日某時，亦在上址，以塑膠斜口鏟管將甲基安非他命
    置於玻璃管中，下方以火燒烤，使產生煙霧後吸食方式，連
    續施用第二級毒品甲基安非他命2次。嗣經警於93年8月26日
    凌晨1時55分許，在彰化市○○路112號前查獲，並當場查扣
    甲○○所有之海洛因1包（淨重0.05公克，空包裝重0.33 公
    克）、供施用毒品所用之注射針筒及塑膠斜口鏟管各1支，
    而查悉上情。
二、案經彰化縣警察局彰化分局報請臺灣彰化地方法院檢察署呈
　　請臺灣高等法院檢察署檢察長令轉臺灣嘉義地方法院檢察署
    檢察官偵查起訴。
    理  由
一、訊據被告甲○○對於上揭時、地施用第一、二級毒品犯行均
    坦承不諱，且有被告自承為其所有之海洛因1包、供施用毒
    品所用注射針筒及塑膠斜口鏟管各1支扣案及查獲照片3幀在
    卷可佐。而被告經警於93年8月26日採尿送驗及複驗結果，
    確呈嗎啡（海洛因代謝物）及甲基安非他命陽性反應，此有
    彰化縣衛生局煙毒尿液檢驗成績書、中山醫學大學附設醫院
    藥物濫用檢測中心檢驗單及真實姓名對照單、扣押物品清單
    等各1份在卷可稽。又扣案毒品1包確含海洛因成分，淨重0.
    05公克（空包裝重0.33公克）乙節，亦有法務部調查局調科
    壹字第140010596號鑑定通知書1份在卷可佐，足認被告自白
    與事實相符。又被告前因施用毒品案件，經臺灣彰化地方法
    院以89年度毒聲字第6038號裁定，令入戒治處所施以強制戒
    治，並於91年3月7日執行完畢等情，有臺灣嘉義地方法院檢
    察署刑案資料查註紀錄表及臺灣高等法院被告全國前案紀錄
    表各1份附卷可參，被告於強制戒治執行完畢釋放後，5年內
    再犯本案毒品危害防制條例第10條之罪，事證明確，其施用
    第一、二級毒品犯行均堪認定。
二、查海洛因、甲基安非他命分別為第一級、第二級毒品，毒品
    危害防制條例第2條第2項第1款、第2款分別定有明文，是核
    被告甲○○所為，係犯毒品危害防制條例第10條第1項施用
    第一級毒品罪及同條第2項施用第二級毒品罪。其持有上開
    第一、二級毒品之行為，為施用行為所吸收，不另論罪。被
    告多次施用第一級毒品海洛因及第二級毒品甲基安非他命犯
    行，均時間緊接，方法相同，所犯又係構成要件相同罪名，
    顯均係基於概括犯意反覆為之，應分別依連續犯規定各以一
    罪論，並加重其刑。其所犯上開2罪，犯意各別，要件互殊
    ，應予分論併罰。又被告前因施用毒品案件，經臺灣彰化地
    方法院以90年度訴字第80號判決，判處應執行刑有期徒刑11
    月確定，於92年1月29日縮刑期滿執行完畢乙節，有臺灣嘉
    義地方法院檢察署刑案資料查註紀錄表及臺灣高等法院被告
    全國前案紀錄表各1份附卷可按，其於有期徒刑執行完畢5年
    以內再犯本案有期徒刑以上之罪，為累犯，應依刑法第47條
    規定，遞加重其刑。爰審酌被告曾施用毒品，經強制戒治仍
    未悔改，缺乏禁絕毒害決心，無視毒品戕害自身健康及國家
    杜絕毒品犯罪之禁令，惟犯罪後坦承犯行、態度良好等一切
    情狀，分別量處如主文所示之刑，並定其應執行刑，以資懲
    儆。扣案第一級毒品海洛因1包（淨重0.05公克），依毒品
    危害防制條例第18條第1項前段規定，應予沒收銷燬之；又
    前揭毒品外包裝（重0.33公克）、注射針筒及塑膠斜口鏟管
    各1支，係被告所有供犯罪所用之物，業據被告是認，已如
    前述，應依刑法第38條第1項第2款規定併予沒收之。
據上論斷，應依刑事訴訟法第273條之1第1項、第299條第1項前
段，毒品危害防制條例第10條第1項、第2項、第23條第2項、第
18條第1項前段，刑法第11條前段、第56條、第47條、第51條第5
款、第38條第1項第2款，判決如主文。
本案經檢察官廖素琪到庭執行職務。
中　　華　　民　　國　　94　　年　　2 　　月　　25　　日
                  刑事第三庭      法  官  陳  端  宜
上列正本證明與原本無異。
如不服本判決，應於判決送達後十日內向本院提出上訴狀（應附
繕本）。告訴人或被害人如對於本判決不服者，應具備理由請求
檢察官上訴，其上訴期間之計算係以檢察官收受判決正本之日期
為準。
中　　華　　民　　國　　94　　年　　2 　　月　　25　　日
                                  書記官   李  佳  惠
附錄論罪科刑法條毒品危害防制條例第10條：
施用第一級毒品者，處六月以上五年以下有期徒刑。
施用第二級毒品者，處三年以下有期徒刑。
